【裁判字號】    89,易,5285
【裁判日期】    900111
【裁判案由】    傷害
【裁判全文】
臺灣高雄地方法院刑事判決                        八十九年度易字第五二八五號
    公  訴  人  臺灣高雄地方法院檢察署檢察官
    被      告  甲○○○
右列被告因傷害案件，經檢察官提起公訴（八十九年度偵字第一九三五九號），本院
判決如左：
    主  文
甲○○○傷害人之身體，處有期徒刑參月，如易科罰金，以佰元折算壹日。
    事  實
一、甲○○○與乙○○原係男女朋友關係，甲○○○於民國八十九年八月十三日凌晨
    三時三十分許，在高雄縣林園鄉○○○路一八號「興濟宮」前，遇見外出購買宵
    夜之乙○○，因乙○○懷疑遭甲○○○跟蹤而予以質問，二人遂發生爭執，甲○
    ○○竟基於傷害之犯意，出手毆打乙○○，致乙○○因此受有右外耳挫傷六×二
    公分、右胸兩處挫擦傷五×○‧五公分、五×三公分、右前臂挫擦傷八×二公分
    、左小腿挫擦傷二×二公分等傷害。
二、案經乙○○訴請高雄縣警察局林園分局移送臺灣高雄地方法院檢察署檢察官偵查
    起訴。
    理  由
一、訊之被告甲○○○固坦承有於右揭時地因告訴人懷疑遭伊跟蹤，而與之發生爭執
    ，並有推開告訴人等情，惟矢口否認有何傷害犯行，辯稱：伊並沒有跟蹤告訴人
    ，且是告訴人先出手打伊，撕毀伊之衣服，伊才出手推開告訴人云云。經查：被
    告如何於右揭時地毆打告訴人之情，迭據告訴人乙○○於警訊及偵審中指訴綦詳
    ，而告訴人因此受有如事實欄所載之傷害一節，亦有大仁醫院八十九年八月十四
    日所出具之診斷證明書一紙附卷可稽，依該診斷證明書所載之告訴人所受傷害部
    位，係分佈於右耳、右胸、右前臂、左小腿等處，且傷勢係挫擦傷等情觀之，顯
    見是為躲避來自右側攻擊，以致左小腿受有傷害，故告訴人傷勢不僅是由外力造
    成，且係屬他力所致。況被告確有出手毆打告訴人之情，已據其於警訊時供承：
    「因當時乙○○質問我為什麼跟蹤他，我回答：路是大家的為什麼我要跟蹤你，
    乙○○即罵我並用皮包打我，我才阻止並反抗毆打乙○○」、「我是以徒手毆打
    乙○○」等語甚明（見警卷第一頁反面），且於偵審中亦不否認有推開告訴人之
    情（見偵查卷第八頁反面、本院八十九年十二月二十八日審判筆錄），益徵告訴
    人前開指訴洵屬可取。是其雖於本院審理時否認有毆打告訴人云云，自非可採。
    又被告雖辯稱是告訴人先打伊，伊才出手推開告訴人云云，然被告係身高約一百
    七十餘公分，且身體壯碩之男子，而告訴人身體則僅約一百五十餘公分，身體瘦
    弱，已據檢察官於偵查中訊問甚明（見偵查卷第九頁），並經本院當庭勘驗屬實
    ，衡諸二人之體格、力量，告訴人應不可能敢率先毆打被告，而一般人遭受攻擊
    時，自不可能無反抗動作，故縱被告之衣服有遭告訴人撕毀，亦難謂即如被告所
    言，係告訴人先行出手毆打所致。綜上，被告所辯上揭情詞，顯係事後推諉卸責
    之詞，洵不足採。本件事證明確，犯行堪可認定。
二、核被告所為，係犯刑法第二百七十七條第一項之傷害罪。審酌被告與告訴人間既
    曾係男女朋友，縱因遭告訴人誤會而生爭執，亦應先究明事由原委，以理性態度
    處理，竟捨此不為，率爾出手毆打告訴人，極不尊重告訴人之人格與身體，而告
    訴人所受傷害，分布於耳、胸、臂、腿等多處，益徵其所受損害非輕，且被告於
    犯後猶飾詞卸責，未能勇於面對法律，態度不佳等一切情狀，量處如主文所示之
    刑，並諭知易科罰金之折算標準。
據上論斷，應依刑事訴訟法第二百九十九條第一項前段，刑法第二百七十七條第一項
、第四十一條，罰金罰鍰提高標準條例第一條前段、第二條，判決如主文。
中      華      民      國      九十      年    一      月      十一    日
                                  臺灣高雄地方法院刑事庭
                                      法  官    李麗珠
右正本證明與原本無異。
如不服本判決，應於判決送達後十日內，向本院提出上訴狀。
                                      書記官    陳掌珠
中      華      民      國      九十      年    一     月       十二    日
附錄本案判決論罪科刑法條：
傷害人之身體或健康者，處三年以下有期徒刑，拘役或一千元以下罰金。


司法院資訊處製作；財團法人民間司法改革基金會備份。
